臺灣高等法院臺中分院刑事判決　　　　 94年度上易字第233號
上　訴　人
即　被　告　甲○○
選任辯護人　吳中和　律師
上列上訴人因恐嚇取財等案件，不服臺灣臺中地方法院93年度易
字第1725號，中華民國93年12月14日第一審判決（起訴案號：臺
灣臺中地方法院檢察署92年度偵字第1895號），提起上訴，本院
判決如下：
    主 　　 文
上訴駁回。
    事實及理由
一、本案經本院審理結果，認第一審判決認事用法及量刑均無不
    當，應予維持，並引用第一審判決書記載之事實、證據及理
    由（如附件）。
二、上訴人即被告甲○○（以下稱被告）上訴意旨略以：本案係
    劉清洲利用伊不知情的情況下取得這些東西，伊不認識乙○
    ○、許新長，被害人匯款之資料與伊無關，與伊領款之資料
    並非同一筆，0000000000號行動電話，並非伊所使用者，伊
    是受到劉清洲利用云云。
三、經查0000000000號行動電話之申請人，經本院向遠傳電信股
    份有限公司查詢結果，使用人為丁○○，有該公司查詢回覆
    資料附卷可稽（見本院卷第35頁），而證人丁○○於本院審
    理中證稱：（辯護人問：0000000000是否你的電
    話？）我不記得。（辯護人問：你平常有無使用行動電話？
    ）沒有使用，但是申請丟掉了。（辯護人問：什麼叫做申請
    丟掉了？）以前來台中，應徵工作，就是桌服人員，那時有
    申請電話，但是後來就丟掉了，很久了，詳細情形我不記得
    。（辯護人問：你是否只有申請一支行動電話？）是的，申
    請之後也沒有怎麼使用，約一年多之後就不見了，什麼時候
    申請的我忘記了。（辯護人問：丟掉了，你如何處理？）我
    有通知電話公司說要取消。（辯護人問：電話丟掉了之後，
    直到你請電話公司取消，約有幾天？）隔了兩、三天。（辯
    護人問：身分證件有無遺失過？）應徵桌服人員工作的時候
    ，他們說要印章、身分證，還要辦理手機，但是辦理手機之
    後，他們就拿走了。（辯護人問：是否記得老闆的名字？）
    不記得，地址約在民權路五百多號。（辯護人問：有無說為
    何要辦理手機？）他們說擔任桌服人員需要穿西裝，但是我
    說我沒有，他們就說那就辦理手機。（辯護人問：所以你確
    實有辦理手機？）他們辦了三、四支，但是手機他們都拿走
    了，只有把印章、身分證還我。（檢察官問：你說應徵工作
    時，他們幫你辦理三、四支手機，而且被公司拿走，你都沒
    有使用，那你怎麼知道手機不見了，要辦理取消？）我也不
    知道，他們辦理手機之後，就拿走了。（檢察官問：什麼原
    因你知道手機不見了？）我也不知道，我自己辦理一支，公
    司幫我辦理四支。（檢察官問：你是指你自己的那支丟掉之
    後，你有處理，公司的部分你就不知道了？）（檢察官問：
    你自己的手機使用多久？）約有一年。（檢察官問：公司幫
    你辦理的手機，他們如何處理，你是否知道？）不知道。（
    檢察官問：但是手機是你的名義，你沒有收到繳費單？）有
    ，但是因為我沒有錢可以交，所以只有付清為止。（審判長
    問：有無見過被告？）不認識。（辯護人問：你說你自己使
    用的手機，是哪家公司？）中華電信。（辯護人問：是否是
    易付卡？）不是等語（見本院卷第61至66頁）。證人丁○○
    前後所述情形，語焉不詳，且其所稱自己申請之手機，係屬
    中華電信，亦與0000000000號行動電話為遠傳電信者不同，
    況且被告既有將本件存摺等資料交與劉清洲，並參與提款之
    行為，則不論乙○○所供之電話號碼是否屬實，均難影響本
    件事實之認定，是證人丁○○之證言不足為被告有利之證明
    。至於被告請求傳喚證人乙○○到庭作證並對質一節，證人
    乙○○經本院按址傳拘無著，且參以被告確曾前往提領錢款
    等情，本院認為其於司法警察官或司法警察調查中所為之陳
    述，經證明具有可信之特別情況，且為證明犯罪事實之存否
    所必要者，依刑事訴訟法第一百五十九條之三第三款規定，
    得為證據。因此證人乙○○在此之前所為之證言，即有證據
    能力，自無庸非待其到庭作證始可，併予敘明。綜上所述，
    本件上訴為無理由，應予駁回。
四、據上論斷，應依刑事訴訟法第三百七十三條、第三百六十八
    條，判決如主文。
本案經檢察官丙○○到庭執行職務。
中　　華　　民　　國　　94　　年　　6 　　月　　23　　日
              刑事第五庭  審判長法　官　袁　從　楨
              　　　　　　　　　法　官　姚　勳　昌
              　　　　　　　　　法　官　郭　同　奇
上列正本證明與原本無異。
不得上訴。
　　　　　　　　　　　　　　　　書記官　陳　玫　伶
中　　華　　民　　國　　94　　年　　6 　　月　　24　　日
　　　　　　　　　　　　　　　　　　　　　　　　　　　Ｒ
